臺灣桃園地方法院刑事判決　　　　　　　　　　　　　九十三年度易字第八八二號
　　公　訴　人　台灣桃園地方法院檢察署檢察官
　　被　　　告　乙○○　男　二.
　　　　　　　　　　　　號(
右被告因竊盜案件，經檢察官提起公訴（九十三年度偵字第一Ｏ二四一號、第一Ｏ七
二八號）及移送併辦審理（九十三年度偵字第一六八三七號），被告於本院準備程序
進行中，就被訴及併案事實為有罪之陳述，經本院告知簡式審判程序意旨，並聽取公
訴人及被告之意見後，本院合議庭裁定依簡式審判程序審理，本院判決如左：
    主  文
乙○○連續於夜間侵入有人居住之建築物竊盜，累犯，處有期徒刑拾月。
    事  實
一、乙○○前因強盜等案件，經本院於民國八十九年十一月九日以八十九年訴字第一
    三九二號判決判處應執行有期徒刑三年八月（加重竊盜罪部分判處有期徒刑一年
    ，準強盜罪部分判處有期徒刑三年），上訴後，經臺灣高等法院於九十年二月十
    三日以八十九年度上訴字第四四八○號判決就加重竊盜罪部分撤銷改判有期徒刑
    一年，準強盜罪部分上訴駁回，應執行有期徒刑三年八月，而於九十年三月十五
    日確定，後於九十三年五月十一日縮短刑期執行完畢，詎仍不知悔改。
二、乙○○復基於意圖為自己不法所有之概括犯意，先後於下列時間、地點，連續為
    竊盜之犯行：
    (一)於九十三年六月十六日晚間八時三十一分許，在桃園縣龍潭鄉○○路一六八號
      國軍桃園總醫院五二六號病房之有人居住之建築物，趁丁○○進入浴室盥洗之
      際，徒手竊取丁○○所有置於該病房櫃子內之手提包一個（內有現金新臺幣—
      下同二百元、
      行照各一張），得手後金錢供己花用，其他物品及證件則丟棄。嗣於同日晚上
      十時十分許，在龍潭鄉○○路一六八號（國軍桃園總醫院門診大樓前），為警
      查獲，並起獲丁○○失竊之手提包一個、車牌號碼ＱＷＺ—Ｏ五五號機車行照
      一張及用剩之現金七十一元。
    (二)又於同年六月二十七日上午十一時三十分許，在龍潭鄉○○路一六八號國軍桃
      園總醫院急診室旁機車棚，趁丙○○將其所有車牌號碼ＵＺＦ—二七二號輕型
      機車停放車棚內，而鑰匙插於置物箱鑰匙孔未拔下之際，徒手竊取該機車，得
      手後供作代步工具使用。嗣於同日下午一時許，騎乘上揭機車行經龍潭鄉黃唐
      村土地公廟前，為警盤檢查獲。
    (三)復於同年十月二十日凌晨二時許，在桃園縣中壢市○○路六八號空屋，趁與友
      人甲○○同睡一處之際，竊取其置於口袋內之現金一萬七千六百元，迨於同日
      下午二時三十分許，警員據報在中壢市○○路五十五號處查獲，並取出用剩之
      現金四千六百七十五元。
三、案經桃園縣政府警察局平鎮分局報請台灣桃園地方法院檢察署檢察官偵查起訴及
    移送併辦審理後，經本院合議庭裁定改由受命法官依簡式審判程序獨任審理。
    理  由
一、程序部分：本件被告所犯係死刑、無期徒刑或最輕本刑為三年以上有期徒刑以外
    之罪，其於準備程序中就被訴事實為有罪之陳述，經本院告知簡式審判程序之旨
    ，並聽取當事人意見後，經本院合議庭依刑事訴訟法第二百七十三條之一第一項
    規定裁定由受命法官獨任進行簡式審判程序，合先敘明。
二、右揭事實，業據被告乙○○於警詢、偵查及本院審理時坦承不諱，核與被害人丁
    ○○、丙○○、甲○○於警詢中指述情節相符，復有贓物認領保管單二紙、贓物
    領據一紙、監視錄影翻拍照片一張、車籍作業系統－查詢認可資料一紙在卷足證
    ，足見被告自白與事實相符，洵堪採信。本件事證明確，被告犯行堪予認定。
三、核被告於事實欄二(一)之竊盜犯行，係犯刑法第三百二十一條第一項第一款之於夜
    間侵入有人居住之建築物竊盜罪，又因無故侵入建築物之行為，乃刑法第三百二
    十一條第一項第一款之加重要件，自無另成立侵入建築物之餘地（詳最高法院八
    十三年度臺上字第三八五六號判決），檢察官起訴書意旨以被告於事實欄二(一)所
    為，係犯刑法第三百二十條第一項之普通竊盜罪尚有未洽，惟起訴基本事實相同
    ，爰依刑事訴訟法第三百條規定，變更起訴法條。被告於事實欄二(二)、(三)之竊盜
    犯行，均係犯刑法第三百二十條第一項竊盜罪。被告所犯加重竊盜罪一次、竊盜
    罪二次之犯行，時間緊接，手法相同，觸犯構成要件相同之罪名，為連續犯，應
    依刑法第五十六條之規定論以較重之於夜間侵入有人居住之建築物竊盜罪，並依
    法加重其刑。又檢察官雖僅起訴被告所犯事實欄二(一)、(二)之犯行，提起公訴，惟
    檢察官就事實欄二(三)部分犯行移請併辦，因與前已起訴部分，有連續犯之裁判上
    一罪關係，為起訴效力所及，自應併予審判。再被告曾有如事實欄所載之犯行及
    執行情形，有臺灣高等法院被告全國前案紀錄表、臺灣桃園地方法院檢察署刑案
    資料查註紀錄表在卷可按，其於五年內再犯本案有期徒刑以上之罪，為累犯，應
    依法遞加重其刑。爰審酌被告犯罪動機、目的、手段、犯罪所得財物價值、身強
    體壯不思正途，猶一再為宵小行徑竊取他人辛勤工作之成果，及犯罪後坦承犯行
    等一切情狀，核情量處如主文所示之刑。
據上論斷，應依刑事訴訟法第二百七十三條之一第一項、第二百九十九條第一項前段
、第三百條，刑法第五十六條、第三百二十一條第一項第一款、第四十七條，判決如
主文。
本案經檢察官李允煉到庭執行職務。
中      華      民      國      九十三      年    十一   月    二十六   日
                                      臺灣桃園地方法院刑事第一庭
                                              法  官  黃  梅  淑
右正本證明與原本無異。
如不服本判決，應於判決送達後十日內向本院提出上訴狀（應附繕本），上訴於臺灣
高等法院。
                                              書記官  魏  里  安
中      華      民      國      九十三      年    十一   月    二十六   日
附錄本案論罪科刑法條：
中華民國刑法第三百二十一條第一項第一款規定：
犯竊盜罪而有左列情形之一者，處六月以上、五年以下有期徒刑：
一  於夜間侵入住宅或有人居住之建築物、船艦或隱匿其內而犯之者。
